cs: Typ povrchové úpravy jehly: Zlatá; Žádný; Parylen; Silikon; Stříbrná; Nepotažený; Jiné
ro-RO: Tip de acoperire a acului: Auriu; Niciuna; Parilen; Silicon; Silver; Necretată; Altele
pl: Typ powłoki igły: Złoty; Brak; Parylen; Silikon; Srebrny; Niepowlekany; Inne
ru: Тип покрытия иглы: Золото; Нет; Парилен; Силикон; Серебро; Без покрытия; Другой
zh-CN: 针涂层类型: 金色; 无; 聚对二甲苯; 硅胶; 银色; 无涂层; 其他
da: Nålebelægningstype: Guld; Ingen; Parylen; Silikone; Sølv; Ubelagt; Andet
de: Beschichtungstyp der Nadel: Gold; Keine; Parylen; Silikon; Silber; Unbeschichtet; Sonstiges
ja: 針コーティングタイプ: ゴールド; なし; パリレン; シリコーン; シルバー; 未塗装; その他
pt-PT: Tipo de revestimento da agulha: Ouro; Nenhum; Parileno; Silicone; Prata; Não revestido; Outro
nb: Nålbeleggtype: Gull; Ingen; Parylen; Silikon; Sølv; Ubelagt; Annet
lt-LT: Adatos dangos tipas: Auksinė; Nėra; Parilenas; Silikonas; Sidabrinė; Nedengtas; Kita
sv: Nålbeläggningstyp: Gyllene; Inga; Parylen; Silikon; Silver; Obelagd; Övrigt
hr-HR: Vrsta premaza igle: Zlatna; Nema; Parilen; Silikon; Srebrna; Nepremazani; Ostalo
en: Needle coating type: Gold; None; Parylene; Silicone; Silver; Uncoated; Other
vi: Loại lớp phủ kim: Màu vàng; Không có; Parylene; Silicon; Bạc; Không phủ; Khác
bg-BG: Тип покритие на иглата: Златно; Няма; Парилен; Силикон; Сребро; Без покритие; Други
th: ประเภทการเคลือบเข็ม: โกลด์; ไม่มี; พาราไลน์; ซิลิโคน; ซิลเวอร์; ไม่เคลือบผิว; อื่นๆ
it: Tipo di rivestimento dell'ago: Oro; Nessuna; Parylene; Silicone; Argento; Non rivestito; Altro
el: Τύπος επικάλυψης βελόνας: Χρυσό; Καμία; Παρυλένιο; Σιλικόνη; Ασήμι; Χωρίς επίστρωση; Άλλο
fi: Neulan päällystystyyppi: Kulta; Ei mitään; Paryleeni; Silikoni; Hopea; Päällystämätön; Muu
pt-BR: Tipo de revestimento da agulha: Dourado; Nenhum; Parileno; Silicone; Platinado; Não revestido; Outro
sl-SI: Vrsta prevleke igle: Zlat; Brez; Parilen; Silikon; Srebrni; Brez premaza; Drugo
ko: 침 코팅 유형: 금색; 없음; 파릴렌; 실리콘; 은색; 코팅 미처리; 기타
es: Tipo de recubrimiento de aguja: Dorado; Ninguno; Parileno; Silicona; Plateado; Sin recubrimiento; Otros
hu: Tűbevonat típusa: Arany; Egyik sem; Parilén; Szilikon; Ezüst; Bevonat nélküli; Egyéb
zh-TW: 針具塗層類型: 金色; 無; 聚對二甲苯; 矽膠; 銀色; 無塗層; 其他
sk-SK: Typ povrchovej úpravy ihly: Zlato; Žiadny; Parylén; Silikón; Strieborný; Bez povrchovej úpravy; Iné
fr: Type de revêtement d’aiguille: Or; Aucune; Parylène; Silicone; Argent; Sans enduit; Autre
tr: İğne kaplama türü: Altın; Hiçbiri; Parilen; Silikon; Gümüş; Kaplamasız; Diğer
nl: Type naaldcoating: Goud; Geen; Paryleen; Siliconen; Zilver; Ongecoat; Andere